臺灣士林地方法院刑事判決　　　　　　　 96年度訴字第356號
公　訴　人　臺灣士林地方法院檢察署檢察官
被　　　告　丙○○
上列被告因搶奪等案件，經檢察官提起公訴（96年度偵字第2788
號），被告於準備程序就被訴事實為有罪之陳述，本院合議庭裁
定由受命法官獨任依簡式審判程序審理，並判決如下：
    主  文
丙○○竊盜，累犯，處有期徒刑月。扣案之機車鑰匙壹支沒收
；又意圖為自己不法之所有，而搶奪他人之動產，累犯，處有期
徒刑柒月；又意圖為自己不法之所有，而搶奪他人之動產，累犯
，處有期徒刑捌月；又意圖為自己不法之所有，而搶奪他人之動
產，累犯，處有期徒刑玖月。應執行有期徒刑貳年。扣案之鑰匙
壹支沒收。
    事  實
一、丙○○於民國94年間因犯搶奪案件，經臺灣板橋地方法院以
    94年度訴字第356 號判決判處有期徒刑1 年確定，並於94年
    5 月20日入監服刑，嗣於95年1 月16日因縮短刑期執行完畢
    。詎猶不知悔改：
  (一)於96年1 月4 日上午10時30分許，騎乘車號不詳之機車並頭
    戴安全帽，至臺北縣板橋市○○路附近時，見戊○○提女用
    提包獨自行經臺北縣板橋市○○路261 號前正欲攔停計程車
    時，丙○○認有機可乘，竟意圖為自己不法之所有，騎乘前
    述機車尾隨戊○○後方，並乘戊○○不及防備之際，突然伸
    手搶奪戊○○所提之女用提包乙只（內有行動電話1 支、股
    票機1 臺、健保卡1 張及現金新臺幣1 千元），得手後隨即
    騎乘機車逃離現場，後自所搶得之提包內取出現金後，將戊○○之提包（除現金外）丟棄於不詳地點。嗣經員警於臺北
    縣板橋火車站處尋獲該只提包，除現金外，餘由戊○○領回
    。
  (二)另於同年月25日晚上11時30分許，騎乘車號不詳之機車並頭
    戴安全帽至臺北縣板橋市○○街附近時，見丁○○手提女用
    提包獨自行經臺北縣板橋市○○街70巷口前，丙○○認有機
    可乘，另意圖為自己不法之所有，騎乘機車尾隨丁○○後方
    尾隨，並乘丁○○未及防備，即伸手搶奪丁○○所提之女用
    提包（內有現金新臺幣1 萬7 千餘元、PDA 手機1 支、鑰匙
    1 串、信用卡、金融卡各4 張、身分證、健保卡、駕駛執照
    、行車執照及悠遊卡各1 張及支票1 紙等物），得手後隨即
    騎乘機車逃離該處，並自所搶得提包取出現金及悠遊卡後，
    將丁○○之提包丟棄於不詳地點。於2 日後，經路人在臺北
    縣板橋市○○路附近尋獲該只提包並報警處理，除現金及悠
    遊卡外，餘均由丁○○領回。
  (三)復於同年3 月1 日凌晨2 時許，丙○○自其住處外出時，因
    思及其債務無法解決，竟意圖為自己不法之所有，在臺北市
    士林區○○街346 巷2 弄11號前，以其所有之機車鑰匙1 支
    ，發動乙○○所有並置放該處之車號CIS-772 號重型機車電
    門後竊取得手後，即騎乘離去。後於同日上午9 時34分許，
    騎乘上開所竊得之機車並頭戴安全帽，至臺北縣板橋市○○
    路附近時，見甲○○提女用提包獨自行經臺北縣板橋市○○
    路152 號前，丙○○認有機可乘，再意圖為自己不法之所有
    ，騎乘所竊得之機車尾隨甲○○後方，並乘甲○○不及防備
    ，突然伸手搶奪甲○○所提之女用提包（內有現金新臺幣1
    萬3 千3 百元、面額新臺幣40萬元支票1 紙、信用卡5 張、
    現金卡、提款卡各1 張、銀行存摺、身分證、健保卡及行動
    電話1 支等物），得手後隨即騎乘所竊得之機車逃離現場，
    並自所搶得提包取出該現金、支票及行動電話後，將提包及
    其餘物品一併丟棄於臺北縣板橋市華江橋下。嗣警於同日下
    午3 時40分許，依臺北縣板橋市○○路152 號之路口監視畫
    面所拍攝丙○○騎乘機車畫面，循線在臺北市○○區○○街
    346 巷1 弄26號前查獲丙○○，並在其身上起出甲○○所有
    之現金新臺幣（下同）1 萬3 千3 百元、面額40萬元之支票
    1 張、行動電話1 支及丙○○所有之機車鑰匙1 支，並依丙○○指示，至臺北市士林區○○○街198 號前之機車停車格
    內尋得丙○○所竊得之車號CIS-772 號重型機車，而查悉上
    情。
二、案經臺北市政府警察局海山分局報請臺灣士林地方法院檢察
    署檢察官偵查起訴。
    理  由
一、上揭事實，業經被告丙○○於本院審理時坦承不諱（見本院
    卷第31至39頁），核與證人即被害人戊○○、丁○○及甲○○於警詢及偵查中所指述其被搶奪等情節相符（分見偵第27
    88號第18至21頁、第30至33頁、第37至39頁、第41至42頁及
    第96至103 頁），另被害人乙○○於警詢時亦就其所有機車
    遭竊之事實指述甚詳（見偵第2788號第27至29頁）。而被告
    行搶前、後所騎乘機車之畫面，亦有自各路口監視器拍攝後
    之翻拍照片共20幀附卷可查（分見偵第2788號第22至23頁、
    第40頁、第109 至120 頁）。此外，並有贓物認領保管單2
    張、臺北市政府警察局士林分局車輛失竊證明單1 張、現場
    查獲照片18幀及扣案之機車鑰匙1 支等附卷可稽（見偵第27
    88號卷第68至69頁、第71至82頁），足見被告前述自白與事
    實相符，堪以認定，被告犯行洵堪認定，應依法論科。
二、核被告丙○○所為，分係犯刑法第320 條第1 項之竊盜罪及
    3 犯同法第325 條第1 項之搶奪罪。而被告所犯竊盜罪及3
    犯搶奪罪共4 罪間，其犯意各別，時間不同、行為互殊，自
    應予分論併罰。又被告有前開事實欄所載之犯罪科刑及執行
    完畢等情，有臺灣高等法院被告全國前案紀錄表在卷可稽，
    其受有期徒刑執行完畢後5 年內，再故意犯有期徒刑以上之
    罪，均屬累犯，均應依刑法第47條第1 項規定加重其刑。爰
    審酌被告丙○○正值壯年，不思正途營生，竟貪圖小利竊取
    他人機車，使被害人蒙受財產損失，又多次於路間搶奪婦女
    財物，非但影響社會治安，更使婦女人身安全有受影響之虞
    ，及其手段、目的、次數、所得之利益、犯罪後終能坦承犯
    行，態度尚佳等一切情狀，爰分別量處如主文所示之刑，並
    定其應執行刑，以示懲儆。另扣案之機車鑰匙1 支，為供被
    告竊取機車所用之物，且為被告所有，業據被告供承在卷，
    爰依刑法第38條第1 項第2 款之規定宣告沒收。
據上論斷，應依刑事訴訟法第273 條之1 第1 項、第299 條第1
項前段，刑法第320 條第1 項、第325 條第1 項、第47條第1 項
、第51條第5 款、第38條第1 項第2 款，判決如主文。
本案經檢察官洪三到庭執行職務。
中　　華　　民　　國　　96　　年　　5 　　月　 24 　　日
                  刑事第三庭法  官  莊明達
以上正本證明與原本無異。
如不服本判決應於判決送達後10日內向本院提出上訴狀。
                            書記官  白心瑩
中　　華　　民　　國　　96　　年　　5 　　月　 29 　　日
附錄本判決論罪科刑依據法條全文
刑法第320 條第1 項
意圖為自己或第3 人不法之所有，而竊取他人之動產者，為竊盜
罪，處5 年以下有期徒刑、拘役或5 百元以下罰金。
刑法第325 條第1 項
意圖為自己或第三人不法之所有，而搶奪他人之動產者，處6 月
以上5 年以下有期徒刑。
